臺灣高雄地方法院刑事判決　　　　　　　 96年度訴字第783號
公　訴　人　臺灣高雄地方法院檢察署檢察官
被　　　告　庚○○
　　　　　　己○○
　　　　　　丁○○
　　　　　　　　　　　之1
上列被告因偽造文書等案件，經檢察官提起公訴（95年度偵字第
11565 號），本院判決如下：
    主  文
庚○○犯詐欺取財罪，處有期徒刑壹年陸月，減為有期徒刑玖月
，扣案之汽車複製鑰匙壹支（含搖控器壹個）沒收；又共同犯偽
造私文書罪，處有期徒刑壹年，減為有期徒刑陸月，扣案之英文
字母及數字字體模具玖拾個、鐵鎚貳支、固定夾貳支、鈑金磨具
壹個、鐵板拋光磨具壹個、照明燈貳個、固定扳手柒支、起子
支、T 字型扳手貳支、記有車身號碼015685之紙條壹張，均沒收
。應執行有期徒刑壹年貳月，扣案之汽車複製鑰匙壹支（含搖控
器壹個）、英文字母及數字字體模具玖拾個、鐵鎚貳支、固定夾
貳支、鈑金磨具壹個、鐵板拋光磨具壹個、照明燈貳個、固定扳
手柒支、起子支、T 字型扳手貳支、記有車身號碼015685之紙
條壹張，均沒收。
己○○、丁○○共同犯偽造私文書罪，處有期徒刑壹年，減為有
期徒刑陸月，如易科罰金，以銀元佰元即新臺幣玖佰元折算壹
日，扣案之英文字母及數字字體模具玖拾個、鐵鎚貳支、固定夾
貳支、鈑金磨具壹個、鐵板拋光磨具壹個、照明燈貳個、固定扳
手柒支、起子支、T 字型扳手貳支、記有車身號碼015685之紙
條壹張，均沒收。
    事  實
一、庚○○於民國95年4 月12日，得知甲○○所有車牌號碼3S-
    7586號三菱牌白色自小客車（車身號碼：J0000000，引擎號
    碼：4G18J011361 ，以下稱A 車）因車禍撞毀，甲○○委託
    其友人乙○○拖往屏東縣枋寮鄉○○村○○○○道旁「將士
    汽車保養廠」維修，竟心生貪念，意圖為自己不法之所有，
    基於竊取他人財物、詐欺取財之犯意，先於同日向乙○○佯
    稱有多部中古同款流當車可售其更換零件，得乙○○允諾後
    ，再於同年月14日在高雄縣大寮鄉，向經營租車行之戊○○
    租得與上開車輛同廠牌、型式與顏色之車牌號碼5350－ME號
    自小客車（車身號碼：J50A893A，引擎號碼：4G18J079630
    ，以下稱B 車），將之懸掛3S-7586 號車牌後駛至乙○○經
    營之簡餐店，向不知情之乙○○佯稱B 車係其向銀行購得之
    流當權利車，並出示B 車原5350-ME 之車牌及行車執照，亦
    表示願以新臺幣（下同）10萬元售予乙○○俾拆解零件更換
    修復A 車，致使乙○○陷於錯誤而應允，並支付庚○○3 萬
    元定金，雙方約定由庚○○負責修復A 車後再收取尾款。庚○○即於不詳時間利用租用B 車期間，複製B 車之鑰匙1 支
    （含搖控器1 個）後交予知情之化名「陳振岳」之真實姓名
    、年籍不詳成年男子，2 人遂基於竊取他人財物之犯意聯絡
    ，推由「陳振岳」於95年4 月20日凌晨，在高雄縣大寮鄉○○○路35 4號對面，以上開複製之鑰匙及搖控器開啟車門後
    發動引擎之方法，竊取戊○○所有之B 車得逞。得手後，「
    陳振岳」將B 車停放在「將士汽車保養廠」旁之空地後通知
    庚○○。
二、庚○○復與己○○商討以拆B 車零件之方式維修A 車，惟經
    評估後，認為以俗稱「借屍還魂」之方式，即將B 車之引擎
    號碼與車身號碼打造為A 車之引擎號碼與車身號碼後，將A
    車之車牌改掛於打造後之B 車上，使B 車得以A 車之名義銷
    贓之手法，較為便捷，2 人即另行基於偽造私文書之犯意聯
    絡，由己○○負責偽造引擎號碼與車身號碼部分，己○○於
    95年4 月20日透過曾溪欽聯絡板金師傅丁○○從事偽造引擎
    號碼與車身號碼之工作。己○○與丁○○約定當日上午10時
    「將士汽車保養廠」會合後，將B 車駛往不知情之黃聖位經
    營位於屏東縣枋寮鄉○○村○○路251 巷6 號「金吉利汽車
    保養廠」，以1500元之代價向黃聖位借用上開保養廠，分別
    由己○○將B 車之水箱拆卸，再由丁○○以自備字模工具將
    B 車之車身號碼與引擎號碼磨滅，重新打造與A 車相同之車
    身號碼與引擎號碼。嗣於95年4 月20日中午12時許，為警循
    線在「金吉利汽車保養廠」內當場查獲，並扣得庚○○所有
    之汽車複製鑰匙（含搖控器1 個）1 支、記有車身號碼0156
    85之紙條1 張；己○○所有之照明燈1 個、固定扳手7支 、
    起子3 支，T 字型扳手2 支，丁○○所有之英文字母及數字
    字體模具90個、鐵鎚2 支、固定夾2 支、鈑金磨具1 個、鐵
    板拋光磨具1 個、照明燈1 個；被害人戊○○所有懸掛3S-
    7586號自小客車1 輛（原車牌號碼為5350-ME ，引擎號碼已
    打造為4G18J011361 號，車身號已打造為J0000000號）、被
    害人甲○○所有之3S-758 6號車牌2 面及金吉利汽車保養廠
    負責人黃聖位所有之活動夾1 支、乙炔接頭1 個、固定扳手
    1 支、釘鑽2 支等物。
三、案經戊○○訴由高雄縣政府警察局報告臺灣高雄地方法院檢
    察署檢察官偵查起訴。
    理  由
壹、程序方面
    按被告以外之人於審判外之言詞或書面陳述，除法律有規定
    者外，不得作為證據，刑事訴訟法第159 條第1 項固定有明
    文。惟被告以外之人於審判外之陳述，雖不符同法第159 條
    之1 至之4 之規定，而經當事人於審判程序同意作為證據，
    法院審酌該言詞陳述或書面陳述作成時之情況，認為適當者
    ，亦得為證據，同法第159 條之5 亦有明文。查本案證人黃
    聖位於警詢時之陳述；戊○○、甲○○於警詢及偵查中之證
    述；證人曾榮彪、蘇婷婷於偵查中之證述、證人乙○○及共
    同被告己○○、丁○○就被告庚○○犯罪事實部分於警詢及
    偵查時之證述、共同被告己○○就被告丁○○犯罪事實於警
    詢及偵查時之證述，均為審判外之陳述而屬傳聞證據，暨其
    他相關具傳聞性質之證據資料，公訴人及被告於本院準備程
    序及審判程序中對於前述證人於偵查中之證述暨其他相關具
    傳聞性質之證據資料之證據能力，均表示同意作為證據。本
    院審酌證人陳述及證據資料作成時之情況，核無違法取證或
    其他瑕疵，認為以之作為證據為適當，上開證人於審判外之
    陳述及相關證據資料，自得做為證據，合先敘明。
貳、實體方面
一、上開事實，業據被告庚○○、己○○、丁○○坦承不諱，核
    與證人即被害人來來租車行負責人戊○○於警偵訊時證稱：
    庚○○曾以蘇婷婷的名義租車2 次，由庚○○為保證人，租
    車時間分別為95年4 月10日下午3 時30分起至同日下午7 時
    及95年4 月14日下午1 時15分起至同年月15日上午11時15分
    止；第3 次則係蘇婷婷自己出面以其名義承租，庚○○則未
    出面保證，租車時間為95年4 月19日下午3 時10分起至同日
    下午8 時止，3 次同樣是租用車號5350-ME 號自小客車（即
    B 車）；竊走車子的人應該是曾向他租用過該車的人，因為
    車子裝有暗鎖，車子尋獲時暗鎖並沒有被拔掉或毀損之痕跡
    等語（見警卷(二)第82至84頁、偵卷(一)第105 至106 頁）；證
    人即出面幫庚○○租車之蘇婷婷於偵查時結證稱：去租車號
    53 50-ME自小客車係因庚○○的駕照被吊銷；租車之後，都
    是庚○○開走的等語（見偵卷第118 至119 頁）；證人即被
    害人乙○○於警詢時證稱：95年4 月11日或12日庚○○告訴
    他在經營買賣中古流當車，有好幾部白色三菱流當車，問他
    是否要買1 台來更換撞毀部分，1 台賣10萬元；95年4 月14
    日下午，庚○○開1 台懸掛3S-7586 號車牌之三菱白色自小
    客車去找他，並說該車為銀行流當車，庚○○並提出該車之
    原車牌5350-ME 號2 面、行車執照1 份，上載車號5350-ME
    ，隨即交付3 萬元當訂金等語（見警卷第98至102 頁）；又
    共同被告己○○對於被告庚○○、丁○○涉犯偽造私文書部
    分於警詢時陳稱：約在95年4 月15日下午庚○○到保養廠找
    他，要他幫忙找人變造B 車之引擎號碼及車身號碼，他即透
    過友人找到丁○○，並於95年4 月20日著手變造等語（見警
    卷(一)第2 至4 頁）；共同被告丁○○就被告己○○涉犯偽造
    文書部分亦於警詢時陳稱：「阿其」叫「曾仔」的男子打電
    話說「阿其」有部權利車要他變造引擎及車身號碼，他答應
    後「曾仔」載他到屏東「阿其」工作之保養廠會合，到達後
    「阿其」就開該部白色贓車（即B 車）在前帶路，「曾仔」
    載他到「金吉利保養廠」，「阿其」先動手將該贓車的引擎
    室水箱卸下以方便他作業，然後交給他寫有4G18J011361 號
    引擎號碼的紙條及J0000000號車身號碼的紙條，叫他照這2
    個號碼分別變造到引擎及防火牆上；警方帶回偵辦之己○○
    經他指認即上所述之「阿其」等語（見警卷(一)第19至24頁）
    相符；復有車輛失竊證明單、贓物認領保管單、租車契約書
    、照片2 張在卷可稽，並有扣得庚○○所有之汽車複製鑰匙
    （含搖控器1 個）1 支、記有車身號碼0156 85 之紙條1 張
    ；己○○所有之照明燈1 個、固定扳手7 支、起子3 支，T
    字型扳手2 支，丁○○所有之英文字母及數字字體模具90個
    、鐵鎚2 支、固定夾2 支、鈑金磨具1 個、鐵板拋光磨具1
    個、照明燈1 個；被害人戊○○所有懸掛3S- 7586號自小客
    車1 輛（原車牌號碼為5350-ME ，引擎號碼已打造為4G18J0
    11361 號，車身號已打造為J0000000號）、被害人甲○○所
    有之3S-758 6號車牌2 面及金吉利汽車保養廠負責人黃聖位
    所有之活動夾1 支、乙炔接頭1 個、固定扳手1 支、釘鑽2
    支等物足憑。足見被告上開自白核與事實相符，應可採信。
    本案事證明確，被告犯行堪以認定，應依法論科。
二、又按行為後法律有變更者，適用行為時之法律。但行為後之
    法律有利於行為人者，適用最有利於行為人之法律，刑法第
    2 條第1 項定有明文。又比較時應就罪刑有關之共犯、未遂
    犯、想像競合犯、牽連犯、連續犯、結合犯，以及累犯加重
    、自首減輕暨其他法定加減（如身分加減）與加減例等一切
    規定，綜其全部罪刑之結果而為比較（最高法院95年第8 次
    刑事庭會議決議參照）。查被告行為後，與本案有關之刑法
    第33條第5 款罰金刑、第55條牽連犯等規定，業於94年2 月
    2 日修正公布，自95年7 月1 日起施行，茲就比較情形分述
    如下：
  (一)本件被告庚○○所犯刑法第320 條第1 項竊盜罪及第339 條
    第1 項詐欺取財罪之法定刑有罰金刑之規定，而依被告行為
    時之刑法第33條第5 款規定，罰金刑為銀元1 元（即新臺幣
    3 元）以上；但被告庚○○行為後之現行刑法第33條第5 款
    係規定罰金刑為新臺幣1 千元以上，以百元計算之，經比較
    修正前、後關於科處罰金刑之最低刑度規定，自應以被告庚○○行為時之刑法較有利於被告庚○○。
  (二)修正後之刑法刪除第55條關於牽連犯之規定，而被告庚○○
    所犯上開竊盜罪、詐欺取財罪間，分別有方法、目的之牽連
    關係，依修正前即行為時之規定，應從一重之詐欺取財罪處
    斷；惟修正後之刑法，既已刪除牽連犯之規定，則所犯上述
    各罪，應依數罪併罰之規定分論併罰。比較修正前、後之規
    定，以修正前之規定有利於被告庚○○。
  (三)綜上全部比較結果，本件情形，顯以修正前之規定較有利於
    被告，揆諸上揭說明，應一體適用被告行為時即修正前之規
    定，予以論處。
三、按汽車車身號碼、引擎號碼係汽車製造廠商出廠之標誌，乃
    表示一定用意之證明，依刑法第220 條第1 項規定，應以私
    文書論，倘將汽車上原有之車身號碼、引擎號碼磨滅，再打
    造另一號碼，乃具有創設性，應屬偽造。而監理機關管理汽
    、機車，係以車輛之牌號及車身號碼、引擎號碼為依據，所
    登載內容，係記載某號車牌配屬某號車身號碼、引擎號碼，
    此乃公知事實，改造車身號碼、引擎號碼之結果，顯然妨害
    監理機關對車輛之管理，自足以生損害於公路主管機關之管
    理及製造廠商之信譽，應論以同法第210 條之偽造私文書罪
    （最高法院90年度台上字第3322號判決意旨參照）。查本件
    偽造車身及引擎號碼之方法，據被告丁○○於警詢時陳稱：
    使用扣案之工具將要變造的號碼打入覆蓋原來的號碼，然後
    再將原來的號碼磨掉，在磨的時候會磨到後來打入的號碼，
    再重複打入變造號碼，一直重複這個動作，直到原來的號碼
    都不見剩下變造的號碼；警方查獲時該車引擎號碼已打造完
    成，防火牆車身號碼還在打印中等語（見警卷(一)第19至24頁
    ），復有查獲時關於打造部分之照片4 張在卷足按（見警卷
    (一)第80、81頁），足認本件被告重新打造引擎及車身號碼之
    手法，已將原號碼磨滅，另打造一號碼，具有創設性，依上
    開說明，應屬偽造，而非變造。公訴人認被告係犯變造私文
    書罪，尚有未洽，然因仍適用同一法條，無庸變更起訴法條
    。
四、核被告庚○○所為，係犯刑法320 條第1 項普通竊盜罪、第
    339 條第1 項詐欺取財罪及第210 條、第220 條第1 項偽造
    私文書罪。被告己○○、丁○○係犯刑法第210 條、第220
    條第1 項偽造私文書罪。被告庚○○與「陳振岳」，就上開
    竊盜犯行；被告庚○○、己○○、丁○○，就上開偽造私文
    書之犯行，均有犯意聯絡及行為分擔，為共同正犯【查被告
    行為後，刑法第28條之文字雖有部分修正（即「實施」修正
    為「實行」），惟根據立法理由，修法目的在於剔除「陰謀
    共同正犯」、「預備共同正犯」，而本案被告與上述共犯係
    屬共同實行犯罪，故不論依新舊之第28條規定，均應論以共
    同正犯，亦即此部分法條文字修改，就共同實行犯罪而言，
    其法律並未變更，無從為新舊法比較，應逕依新法第28條規
    定論以共同正犯。】；被告庚○○、己○○、丁○○以1 行
    為同時偽造車身及引擎號碼私文書之行為，係以1 行為觸犯
    2 罪名，應依想像競合犯之規定，從一重之偽造私文書罪論
    處【修正刑法第55條但書係科刑之限制，為法理之明文化，
    非屬法律之變更，應適用裁判時法，最高法院95年度第21次
    刑事庭會議決議參照】。被告庚○○所犯竊盜罪及詐欺取財
    罪間，有方法目的之牽連犯關係，應從一重之詐欺取財罪論
    斷。公訴人雖認被告庚○○所犯上開3 罪間有方法目的之牽
    連關係，惟被告庚○○竊車之原意本在拆解零件更換，嗣因
    費時不便，始起意偽造引擎及車身號碼，已據其供明，是其
    嗣後之偽造私文書行為應係另行起意，公訴意旨，尚有未洽
    ，併予敘明。被告庚○○所犯前開詐欺取財罪、偽造私文書
    罪，犯意各別，行為互殊，應予分論併罰。
四、爰審酌被告庚○○年富力盛，不思進取向上，以正當方法賺
    取金錢，竟意圖不勞而獲，竊取他人財物，並與被告己○○
    、丁○○共同偽造車身及引擎號碼，對於被害車主之權益、
    警方追贓之查緝、車籍之管理等制度之維持，均構成嚴重之
    影響，雖本案侵害之數量非鉅，惟被告庚○○犯後雖與被害
    人戊○○達成和解，然並未依約履行，而被告己○○則已償
    付賠償金額，並取得被害人戊○○之諒解，均據被害人戊○○陳述在卷（見本院卷第95頁），又被告均坦承上開犯行，
    態度尚佳，並考量其等於本案所居角色、地位等一切情狀，
    分別量處如主文所示之刑，並就被告庚○○部分定應執行之
    刑。又被告上開犯罪時間在96年4 月24日以前，所犯為刑法
    第刑法320 條第1 項普通竊盜罪、第339 條第1 項詐欺取財
    罪及第210 條、第220 條第1 項偽造私文書罪，均合於減刑
    條件，爰依中華民國96年罪犯減刑條例第2 條第1 項第3 款
    、第7 條規定減為如主文所示之刑。又「犯最重本刑為五年
    以下有期徒刑以下之刑之罪，依本條例規定減為六月以下有
    期徒刑、拘役者，應於為減刑裁判時，併諭知易科罰金折算
    之標準。」同條例第9 條定有明文，且是否准於易科罰金及
    其關於易科罰金之折算標準，均應依原判決時，所應適用法
    律有關是否准於易科罰金及其折算標準定之（臺灣高等法院
    96 年6月29日刑事庭庭長會議決議參照），被告己○○、丁○○行為時之刑法第41條第1 項前段及罰金罰鍰提高標準條
    例第2 條（現已刪除）係規定以銀元100 至300 元折算1 日
    （即以新臺幣300 元至900 元折算1 日），而被告己○○、
    丁○○行為後之現行刑法第41條第1 項前段，則係規定以新
    臺幣1000元、2000元或3000元折算1 日，是經比較修正前、
    後之易科罰金折算標準，應以行為時即修正前之規定，較有
    利於被告己○○、丁○○，故依刑法第2 條第1 項前段之規
    定，自應適用修正前刑法第41條第1 項前段之規定，諭知易
    科罰金之折算標準。並審酌被告己○○國中畢業、業工、家
    庭經濟狀況為勉強維持等情狀（見警詢筆錄基本資料欄）、
    被告丁○○係國中肄業、修理汽車為業、家庭經濟狀況貧寒
    等情狀（見警詢筆錄基本資料欄），各諭知如主文所示之易
    科罰金折算標準。
五、扣案之汽車複製鑰匙（含搖控器1 個）1 支，為被告庚○○
    所有供犯罪所用之物，業據被告庚○○供明在卷（見本院卷
    第90頁）、記有車身號碼015685之紙條1 張為被告庚○○所
    書寫，供偽造文書之用，亦為被告己○○於警詢時陳稱在卷
    （見警卷(一)第2 至4 頁），爰依刑法第38條第1 項第2 款之
    規定宣告沒收；扣案之照明燈1 個、固定扳手7 支、起子3
    支、T 字型扳手2 支，為被告己○○所有，扣案扣案英文字
    母及數字字體模具90個、鐵鎚2 支、固定夾2 支、鈑金磨具
    1 個、鐵板拋光磨具1 個、照明燈1 個，則為被告丁○○所
    有，均供共同偽造引擎及車身號碼使用，業據其等陳明在卷
    （見本院卷第89頁），爰依刑法第38條第1 項第2款 之規定
    及共犯沒收之法理沒收之。至刑法第220 條第1 項規定在紙
    上或物品上之文字、符號，依習慣或特約，足以為表示其用
    意之證明之文書，如有宣告沒收之必要者，因其係文書並非
    印章、印文或署押，自以合於刑法第38條第1 項第2 、3 款
    規定者為限，同法第219 條之規定，於此無適用之餘地（最
    高法院79年度台上字第60號判決意旨參照）。偽造之汽車車
    身號碼、引擎號碼，並非機關團體之印信，只不過為在物品
    上之文字符號，用以表示汽車製造廠商出廠之證明而已，自
    與刑法第219 條所規定印章、印文不符，且上開車身號碼、
    引擎號碼已因打造而附著於被害人戊○○所有之車體，自不
    屬於被告所有，無從依刑法第38條第1 項第2 款宣告沒收，
    附此敘明。又其餘扣案物即被害人戊○○所有懸掛3S- 7586
    號自小客車1 輛（原車牌號碼為5350-ME ，引擎號碼已打造
    為4G18J011361 號，車身號已打造為J0000000號）、被害人
    甲○○所有之3S-758 6號車牌2 面及金吉利汽車保養廠負責
    人黃聖位所有之活動夾1 支、乙炔接頭1 個、固定扳手1 支
    、釘鑽2 支等物，均非屬於被告所有，無從依刑法第38條第
    1 項第2 款宣告沒收，同予敘明。又關於沒收、追繳、追徵
    等諭知，不在減刑範圍以內（司法院院字第2787號(五)解釋參
    照），是本件沒收部分，毋庸為減刑之諭知，併予敘明。
六、公訴意旨另以：被告己○○與被告庚○○共同基於意圖自己
    不法之所有之竊盜犯意及詐欺取財之犯意聯絡，推由被告庚○○向被害人乙○○佯稱B 車係權利車，拆解零件，維修A
    車，使被害人乙○○陷於錯誤而交付3 萬元；及推由被告庚○○竊取上開車輛，因認被告己○○另犯與被告庚○○共同
    竊盜及詐欺取財罪等語。上開事實業據被告己○○堅決否認
    有何與被告庚○○共同竊盜及詐欺之犯行，並辯稱被告庚○○向他表示B 車為權利車，且介紹被告庚○○與被害人乙○○認識後，即未再與乙○○接觸等語。查被告庚○○於本院
    證稱：從頭到尾均向己○○表示該車為權利車，非贓車；己○○並沒有一起去竊取車子；也不認識「陳振岳」；也沒有
    參與本件詐欺之情等語（見本院卷第79至84頁）；另證人即
    被害人乙○○亦於本院證稱：己○○只是跟我說他朋友有很
    多這款的權利車，說價錢很便宜，後來介紹庚○○他認識，
    之後就沒有看過己○○等語（見本院卷第77頁）。而權利車
    乃指銀行設定動產擔保後遭債務人處分，尚未經銀行取回之
    車輛，因不能辦理過戶登記，且有隨時遭銀行取回之風險，
    被告己○○因此起意偽造其引擎及車身號碼，以圖掩飾，便
    於出售，尚無悖理之處，不能僅以此即遽認己○○明知並參
    與庚○○竊盜、詐欺之犯行。是依上開證詞，尚難認被告己○○與被告庚○○間就上開竊盜及詐欺犯行有何犯意聯絡。
    從而，公訴人認被告尚涉犯此部分共同竊盜及詐欺取財罪嫌
    ，其所指出之證明方法及所憑之證據資料，本院調查證據結
    果，尚不足以證明被告確有其所指之犯行而達於無合理懷疑
    存在之程度，亦即未能達於有罪確信之程度，此部分應認不
    能證明被告犯罪，惟因與前揭起訴論罪科刑部分，公訴人認
    有牽連犯之裁判上一罪關係，故不另為無罪判決之諭知，附
    此敘明。
據上論斷，應依刑事訴訟法第299 條第1 項前段、刑法第2 條第
1 項前段、第28條、第38條第1 項第2 款、第210 條、第220 條
第1 項、第339 條第1 項、第320 條第1 項、修正前刑法第41條
第1 項前段、第55條、第51條第5 款、第9 款，中華民國96年罪
犯減刑條例第2 條第1 項第3 款、第7 條、第9 條，修正前罰金
罰鍰提高標準條例第2 條，判決如主文。
本案經檢察官丙○○到庭執行職務。
中　　華　　民　　國　　96　　年　　7 　　月　　31　　日
                  刑事第十四庭  審判長  法　官  蔡廣昇
                                        法  官  謝雨真
                                        法  官  施介元
以上正本證明與原本無異。
如不服本判決，應於判決送達後10日內，向本院提出上訴狀。
中　　華　　民　　國　　96　　年　　7 　　月　　31　　日
                                        書記官  謝群育
附錄本判決論罪法條：
中華民國刑法第210條
偽造、變造私文書，足以生損害於公眾或他人者，處 5 年以下有
期徒刑。
中華民國刑法第220條第1項
在紙上或物品上之文字、符號、圖畫、照像，依習慣或特約，足
以為表示其用意之證明者，關於本章及本章以外各罪，以文書論
。
中華民國刑法第320條第1項
意圖為自己或第三人不法之所有，而竊取他人之動產者，為竊盜
罪，處5 年以下有期徒刑、拘役或5 百元以下罰金。
中華民國刑法第339條第1項
意圖為自己或第三人不法之所有，以詐術使人將本人或第三人之
物交付者，處5 年以下有期徒刑、拘役或科或併科1 千元以下罰
金。
